---
title: "第二次作业"
documentclass: ctexart
author: 舒文炫PB18000019
output:
  rticles::ctex:
    fig_caption: yes
    number_sections: no
    toc: yes
classoption: "hyperref"
---

 
 
## 4.10题

### (1)
\textbf{解}:
由题可知,$\theta$的先验分布为$$\pi(\theta)=\frac{100^{10}}{\Gamma(10)}\theta^{-11}e^{-\frac{100}{\theta}}$$
给定$X_1,...,X_n$后的后验分布
$$
\begin{aligned}
\pi(\theta|X)&\propto\pi(\theta)f(X|\theta)\\
&\propto \frac{100^{10}}{\Gamma(10)}\theta^{-11}e^{-\frac{100}{\theta}}{(\frac{1}{\theta})}^5e^{-\frac{\sum_{i=1}^5x_i}{\theta}}I_{(0.\infty)}(\theta)\\
&\propto \theta^{-16}e^{-\frac{100+\sum_{i=1}^5x_i}{\theta}I_{(0.\infty)}(\theta)}
\end{aligned}
$$
也即$\theta$的后验分布为$\Gamma^{-1}(15,100+\sum_{i=1}^5x_i)$,带入$x_1,...,x_5$
$\theta$的后验分布为$\Gamma^{-1}(15,153)$
由逆伽马分布$\Gamma(\alpha,\beta)$的性质$\theta$的后验期望估计为$\mu^\pi(x)=\frac{\beta}{\alpha-1}=\frac{153}{14}=10.93$
后验方差估计为$V^\pi(x)=\frac{\beta^2}{(\alpha-1)^2(\alpha-2)}=\frac{153^2}{14^2*13}=9.19$

### (2)
将$\Gamma^{-1}(\alpha,\beta)=\frac{\beta^\alpha}{\Gamma(\alpha)}\theta^{-\alpha-1}e^{-\frac{\beta}{\theta}}$对$\theta$求导可得
$$
\begin{aligned}
\frac{d \Gamma^{-1}(\alpha,\beta)}{d \theta}&=\frac{\beta^\alpha}{\Gamma(\alpha)}[(-\alpha-1)\theta^{-\alpha-2}e^{-\frac{\beta}{\theta}}+\theta^{-\alpha-1}e^{-\frac{\beta}{\theta}}\beta\theta^{-2}]\\
&=\frac{\beta^\alpha}{\Gamma(\alpha)}e^{-\frac{\beta}{\theta}}\theta^{-\alpha-2}(-\alpha-1+\beta\theta^{-1})
\end{aligned}
$$
令上式为0，得到$\delta(x)=\frac{\beta}{\alpha+1}$即为众数估计，带入值$\alpha=15,\beta=153$,得到众数估计$\frac{153}{16}=9.56$其后验均方误差
$$
PMSE(\delta(x))=V^\pi(x)+(\mu^\pi(x)-\delta(x))^2
$$
带入数据可得$PMSE(\delta(x))=9.19+(10.93-9.56)^2=11.07$
即后验众数估计的后验均方误差为11.07.\par 

## 4.22题

### (1)
\textbf{解}
若先验分布假设为$N(\mu,\tau^2)$由$\theta$对称单峰，中位数为0,可知其均值为0，也即$\mu=0$
再由$\frac{1}{4}$分位数为-1，即$P(\theta\le-1)=0.25$也即$P(\frac{\theta}{\tau}\le-\frac{1}{\tau})=0.25$\par 
由$\frac{\theta}{\tau}\sim N(0,1)$
```{r}
print(qnorm(0.25))
print(1/qnorm(0.75))
print((1/qnorm(0.75))^2)
```
$\frac{1}{4}$分位数为-0.674\par 
从而$\tau=\frac{1}{0.67}=1.483$\par 
$\theta$的先验分布为$N(0,2.198)$
$\theta$的后验分布
$$
\begin{aligned}
\pi(\theta|x)&\propto f(x|\theta)\pi(\theta)\\
&\propto e^{-\frac{(x-\theta)^2}{2}}e^{-\frac{(\theta-\mu)^2}{2\tau^2}}\\
&\propto e^{-\frac{(\tau^2+1)\theta^2-(2x\tau^2+2\mu)\theta+\tau^2x+\mu^2}{2\tau^2}}\\
&\propto e^{-\frac{(\theta-\frac{x\tau^2+\mu}{\tau^2+1})^2}{\frac{2\tau^2}{\tau^2+1}}}
\end{aligned}
$$
$\theta$的后验分布为$N(\frac{x\tau^2+\mu}{\tau^2+1},\frac{\tau^2}{\tau^2+1})$
```{r}
tau2=(1/qnorm(0.75))^2
print(6*tau2/(tau2+1))
print(tau2/(tau2+1))
```
代入数据为$N(4.124,0.687)$\par 
下面求$90\%$的HPD可信区间，由于后验分布正态，是单峰对称的，只需要求c,使得
$P(\frac{|\theta-\mu1|}{\tau1}>c|x)=0.05$,那么c为$N(0,1)$的0.95分位数
```{r}
c=qnorm(0.95)
print(c)
```

带入得所求区间为$[-c\tau_1+\mu_1,c\tau_1+\mu_1]$
```{r}
c=qnorm(0.95)
tau2=(1/qnorm(0.75))^2
tau1=sqrt(tau2/(tau2+1))
mu1=6*tau2/(tau2+1)
print(-c*tau1+mu1)
print(c*tau1+mu1)
```
即$90\%$的HPD区间为$[2.76,5.48]$


### (2)
\textbf{解}
柯西分布$C(\alpha,\lambda)$的密度函数为$\frac{\alpha}{\pi(\lambda^2+(x-\alpha)^2)}$\par 由中位数为0，知$\alpha=0$,且我们有$\frac{\theta}{\lambda} \sim C(0,1)$,查表得$C(0,1)$的0.25分位数即为-1，从而可得$\lambda=1$
即先验分布为$C(0,1)$.\par 
下面求后验
$$
\begin{aligned}
\pi(\theta|x)&\propto f(x|\theta)\pi(\theta)\\
&\propto e^{-\frac{(x-\theta)^2}{2}}\frac{1}{1+\theta^2}\\
\end{aligned}
$$
该分布函数不是常规的分布，考虑进行数值计算。
```{r}
y<-function(x)
  exp(-(6-x)^2/2)/(1+x^2)
curve(y,-5,15)
print(integrate(y,-Inf,Inf))
```
从而我们得到了后验分布约为$\frac{e^{-\frac{(6-\theta)^2}{2}}}{0.0738(1+\theta^2)}$\par 
画出图像为
```{r}
pithetax<-function(x)#后验密度
  exp(-(6-x)^2/2)/(1+x^2)/0.0738
curve(pithetax,-5,15)
print(integrate(pithetax,-Inf,Inf))
```
```{r}
opty<-function(x)#求该函数的极小，对应原函数的极大
  -exp(-(6-x)^2/2)/(1+x^2)/0.0738
qaq<-optimize(opty,c(-5,15))
print(qaq)
```
观察这个图像发现是单峰的，峰值在x=5.657194处出现，且尾部概率很小。\par 


```{r}

hpd<-function(p,f){
  area=0
  k=1
  k1=0 #f不会小于0
  k2=0.4 #f不会大于0.4
  table<-cbind(k,area)
  repeat{
    k=(k1+k2)/2
    fk<-function(x)
      exp(-(6-x)^2/2)/(1+x^2)/0.0738-k
    x1=uniroot(fk,c(5.66,15))
    x2=uniroot(fk,c(-5,5.66))
    area=integrate(f,x2$root,x1$root)$value
    if(area>p)k1=k else k2=k
    table1<-cbind(k,area)
    table<-rbind(table,table1)
    if(abs(area-p)<10^-5)
      break
  }

  print(table)

  return (c(x2$root,x1$root))
}
pithetax<-function(x)
  exp(-(6-x)^2/2)/(1+x^2)/0.0738
interval<-hpd(0.95,pithetax)
print(interval)
```

这里函数的思想是闭区间套，让k逐渐收敛到我们需要的值。
从而我们得到了可信水平$95\%$的HPD可信集$[3.62,7.66]$

## 4.32题
\textbf{解}
由题$\theta$的先验分布为
$$
\pi(\theta)=\begin{cases}
0&\theta<5\\
\frac{375}{\theta^4}&\theta\ge 5
\end{cases}
$$

给定$\theta$后，$f(x|\theta)=\frac{x}{\theta}$
所以$\theta$的后验分布为
$$
\begin{aligned}
\pi(\theta|x)&\propto f(x|\theta)\pi(\theta)\\
&\propto \frac{\prod_{i=1}^5x_i}{\theta^5}\frac{375}{\theta^4}I_{(\theta\ge5)}I_{\theta>x_{(n)}}
\end{aligned}
$$
去掉常数部分得到$\pi(\theta|x)\propto \frac{1}{\theta^9}I_{(\theta>14)}$
也即$\theta$的后验分布为$Pa(14,8)$
下面我们求多重检验问题\par
$P(H_1|x)=\int_{0}^{15}\frac{8\times 14^8}{\theta^9}I_{(\theta>14)}d\theta=8\times14^8(-\frac{1}{8\theta^8}\bigg|_{\theta=14}^{\theta=15})=1-(\frac{14}{15})^8=0.42$
$P(H_2|x)=\int_{15}^{20}\frac{8\times 14^8}{\theta^9}I_{(\theta>14)}d\theta=8\times14^8(-\frac{1}{8\theta^8}\bigg|_{\theta=15}^{\theta=20})=(\frac{14}{15})^8-(\frac{14}{20})^8=0.52$
$P(H_3|x)=\int_{20}^{+\infty}\frac{8\times 14^8}{\theta^9}I_{(\theta>14)}d\theta=8\times14^8(-\frac{1}{8\theta^8}\bigg|_{\theta=20}^{\theta=\infty})=(\frac{14}{20})^8-0=0.06$\par 
从而$P(H_2|x)$最大，即我们支持假设$H_2$\par 

## 4.34题
\textbf{解}
由题知，两架天平称重都服从正态分布$N(\theta,0.25)$，且钻石质量的先验分布为$N(10,1)$,
从而我们得到钻石质量的后验分布为$N(\mu_1,\eta_1^2)$,
其中
$$
\begin{aligned}
\mu_1&=\frac{\tau^2 \bar x+\frac{\alpha_1^2}{n} \mu}{\frac{\alpha_1^2}{n}+\tau^2}\\
\eta_1^2&=\frac{\frac{\alpha_1^2}{n}\tau^2}{\frac{\alpha_1^2}{n}+\tau^2}
\end{aligned}
$$
其中$\tau^2=1,\alpha_1^2=0.25,n=10,\mu=10$,代入得
```{r}
tau2=1
alpha1=0.25
n=10
mu=10
x=c(9.45,10.62,9.40,10.12,9.85,10.92,10.93,9.85,9.81,10.28)
mx=mean(x)
mu1=(tau2*mx+alpha1/n*mu)/(tau2+alpha1/n)
eta1=(tau2*alpha1/n)/(tau2+alpha1/n)
print(mu1)
print(eta1)

```
可知$\theta$的后验分布为$N(10.12,0.024)$
在给定了$\theta$的后验后，第二架天平测量值的后验分布
$$
\begin{aligned}
p_2(x|\theta) &\propto e^{-\frac{(x-\theta)^2}{2\alpha_2^2}}e^{-\frac{(\theta-\mu_1)^2}{2\eta_1^2}}\\
&\propto e^{-\frac{(x-\mu1)^2}{2(\eta_1^2+\alpha_2^2)}}
\end{aligned}
$$
即后验分布为$N(\mu_1,\eta_1^2+\alpha_2^2)$
代入数据
```{r eta1,alpha1,mu1}
eta2=eta1+alpha1
mu2=mu1
print(mu2)
print(eta2)
```
以后验均值作为第二架天平测量值的预测值，即为10.12\par
$95\%$的预测区间为$[\mu_2-\eta_2u_{0.025},\mu_2+\eta_2u_{0.025}]$
代入数据
```{r eta2,mu2}
print(mu2-sqrt(eta2)*qnorm(0.975))
print(mu2+sqrt(eta2)*qnorm(0.975))
```
从而后验预测区间为$[9.09,11.15]$









 


