---
title: "第八次作业"
documentclass: ctexart
author: PB18000029 舒文炫
output:
  rticles::ctex:
    fig_caption: yes
    number_sections: no
    toc: yes
classoption: "hyperref"
---

 
 
## 7.2题
考虑对$N(\mu,1)$似然，我们有了从中抽出的样本$x_1,...,x_n$，本题$n=30$,
先用精确计算的方法对每个先验来求后验概率，那首先就要得到后验分布\par 
对先验$(1)N(0,2)$，这由于是正态分布的共轭分布，所以容易得到后验分布为正态分布，且后验均值和
方差为
$$E(\theta|X_n)=\frac{\sigma^2/n}{\sigma^2/n+\tau^2}\mu+\frac{\tau^2}{\sigma^2/n+\tau^2}\bar X$$
$$Var(\theta|X_n)=\frac{\sigma^2\tau^2}{n\tau^2+\sigma^2}$$
这里代入$\sigma^2=1,n=30,\mu=0,\tau^2=2$,下面计算用R代码来展示
```{r }
set.seed(1)##先固定随机出一组随机数
Xn<-rnorm(30)##从N(0,1)中抽出30个样本
sigma<-1
n<-30
mu<-0
tau<-2
##一些参数
postheta<-sigma/n/(sigma/n+tau)*mu+tau/(tau+sigma/n)*mean(Xn)
possigma<-sqrt(sigma*tau/(n*tau+sigma))
##-0.5~0.5
p1<-pnorm(0.5,postheta,possigma)-pnorm(-0.5,postheta,possigma)
##-0.2~0.6
p2<-pnorm(0.6,postheta,possigma)-pnorm(-0.2,postheta,possigma)
print(p1)
print(p2)
```
这里可以看到两个后验概率第一个是0.989，第二个是0.938\par 
下面取先验是$N(1,2)$的情况，过程与上面相同，下面用R 代码展示
```{r }
set.seed(1)##先固定随机出一组随机数
Xn<-rnorm(30)##从N(0,1)中抽出30个样本
sigma<-1
n<-30
mu<-1
tau<-2
##一些参数
postheta<-sigma/n/(sigma/n+tau)*mu+tau/(tau+sigma/n)*mean(Xn)
possigma<-sqrt(sigma*tau/(n*tau+sigma))
##-0.5~0.5
p1<-pnorm(0.5,postheta,possigma)-pnorm(-0.5,postheta,possigma)
##-0.2~0.6
p2<-pnorm(0.6,postheta,possigma)-pnorm(-0.2,postheta,possigma)
print(p1)
print(p2)
```
可以看到两个后验概率第一个是0.986，第二个是0.947\par
下面取先验是$U(-3,3)$的情况，这时后验分布不是正态分布了，但是我们得到了这个密度的核
$$\pi(\mu|X)\propto e^{\frac{(\mu-\bar X)^2}{2\sigma^2/n}}I_{-3<\mu<3}$$,这里要求得密度函数，需要一点数值计算，
下面计算过程用R代码展示
```{r }
set.seed(1)##先固定随机出一组随机数
Xn<-rnorm(30)##从N(0,1)中抽出30个样本
sigma<-1
n<-30
##一些参数
postheta<-mean(Xn)
possigma<-sqrt(sigma/n)
f<-function(x) exp(-(x-postheta)*(x-postheta)/(2*sigma/n))
##密度函数前面的系数
a<-1/integrate(f,-3,3)$value
##密度函数
f1<-function(x) a*exp(-(x-postheta)^2/(2*sigma/n))
##-0.5~0.5
p1<-integrate(f1,-0.5,0.5)$value
##-0.2~0.6
p2<-integrate(f1,-0.2,0.6)$value
print(p1)
print(p2)
```
可以看到两个后验概率第一个是0.988，第二个是0.937\par

下面使用正态逼近的方式来计算每个先验下的后验概率，根据定理，我们知道，当n趋于无穷是，后验分布趋于正态分布$N(\tilde{\mu_n},\tilde{I_n}^{-1})$,其中$\tilde{\mu_n}$为后验众数，$\tilde{I_n}$为费希尔信息阵。\par 
当先验分布为$N(0,2)$时，后验密度为正态分布，具体的前面算过了，这里后验众数即为后验均值，
主要是算费希尔信息阵,这里为了记号方便，记后验分布为$N(\alpha,\beta^2)$
$$
\begin{aligned}
\frac{\partial ln\pi(\mu|X_n)}{\partial\mu}&=-\frac{\mu-\alpha}{\beta^2}\\
\tilde{I_n}&=-\frac{\partial^2 ln\pi(\mu|X_n)}{\partial\mu^2}\\
&=\frac{1}{\beta^2}
\end{aligned}
$$
从而可以得到，用正态逼近这里分布就是$N(\alpha,\beta^2)$,主要是本来后验就是正态，那么逼近正态等于计算出来的，很正常。\par
实际上结果和精确计算的没有区别，两个后验概率第一个是0.989，第二个是0.938\par


先验取为N(1,2)时也是一样，与精确计算的结果相同，两个后验概率第一个是0.986，第二个是0.947\par 
先验取为$U(-3,3)$这里就不一样了，由之前的计算，后验分布不是正态的,密度函数是这样的形式$$\pi(\mu|X_n)=ae^{\frac{(\mu-\alpha)^2}{2\beta^2}}I_{-3<\mu<3}$$,费希尔信息阵
$$
\begin{aligned}
\frac{\partial ln\pi(\mu|X_n)}{\partial\mu}&=-\frac{\mu-\alpha}{\beta^2}\\
\tilde{I_n}&=-\frac{\partial^2 ln\pi(\mu|X_n)}{\partial\mu^2}\\
&=\frac{1}{\beta^2}
\end{aligned}
$$
下面用R代码计算
```{r}
set.seed(1)##先固定随机出一组随机数
Xn<-rnorm(30)##从N(0,1)中抽出30个样本
sigma<-1
n<-30
##一些参数
postheta<-mean(Xn)
possigma<-sqrt(sigma/n)
##之前算的后验密度函数
f1<-function(x) -a*exp(-(x-postheta)^2/(2*sigma/n))
opt<-optimize(f1,interval=c(-3,3))
##正态逼近的后验均值
posmu<-opt$minimum
##正态逼近的后验标准差
possigma<-sqrt(sigma/n)
##-0.5~0.5
p1<-pnorm(0.5,posmu,possigma)-pnorm(-0.5,posmu,possigma)
##-0.2~0.6
p2<-pnorm(0.6,posmu,possigma)-pnorm(-0.2,posmu,possigma)
print(p1)
print(p2)
```
这里得到结果，两个后验概率第一个是0.988，第二个是0.937\par 
如果考虑从$N(1,1)$中抽样，因为分析和前面一样，这里我就给R代码以及运行结果。
先看精确计算\par 
先验分布$N(0,2)$，R代码如下
```{r }
set.seed(1)##先固定随机出一组随机数
Xn<-rnorm(30,1,1)##从N(1,1)中抽出30个样本
sigma<-1
n<-30
mu<-0
tau<-2
##一些参数
postheta<-sigma/n/(sigma/n+tau)*mu+tau/(tau+sigma/n)*mean(Xn)
possigma<-sqrt(sigma*tau/(n*tau+sigma))
##-0.5~0.5
p1<-pnorm(0.5,postheta,possigma)-pnorm(-0.5,postheta,possigma)
##-0.2~0.6
p2<-pnorm(0.6,postheta,possigma)-pnorm(-0.2,postheta,possigma)
print(p1)
print(p2)
```
两个后验概率第一个是0.0009，第二个是0.0051,这里值都很小，因为先验是偏向1那边的。\par 
先验分布$N(1,2)$,R代码如下
```{r }
set.seed(1)##先固定随机出一组随机数
Xn<-rnorm(30,1,1)##从N(1,1)中抽出30个样本
sigma<-1
n<-30
mu<-1
tau<-2
##一些参数
postheta<-sigma/n/(sigma/n+tau)*mu+tau/(tau+sigma/n)*mean(Xn)
possigma<-sqrt(sigma*tau/(n*tau+sigma))
##-0.5~0.5
p1<-pnorm(0.5,postheta,possigma)-pnorm(-0.5,postheta,possigma)
##-0.2~0.6
p2<-pnorm(0.6,postheta,possigma)-pnorm(-0.2,postheta,possigma)
print(p1)
print(p2)
```
两个后验概率第一个是0.0007，第二个是0.0059\par 
先验分布$U(-3,3)$,R代码如下
```{r }
set.seed(1)##先固定随机出一组随机数
Xn<-rnorm(30,1,1)##从N(1,1)中抽出30个样本
sigma<-1
n<-30
##一些参数
postheta<-mean(Xn)
possigma<-sqrt(sigma/n)
f<-function(x) exp(-(x-postheta)*(x-postheta)/(2*sigma/n))
##密度函数前面的系数
a<-1/integrate(f,-3,3)$value
##密度函数
f1<-function(x) a*exp(-(x-postheta)^2/(2*sigma/n))
##-0.5~0.5
p1<-integrate(f1,-0.5,0.5)$value
##-0.2~0.6
p2<-integrate(f1,-0.2,0.6)$value
print(p1)
print(p2)
```
两个后验概率第一个是0.0007，第二个是0.0041\par 
使用正态逼近方法，前两个先验对应的结果是一样的\par 
先验分布$N(0,2)$时，两个后验概率第一个是0.0009，第二个是0.0051\par 
先验分布$N(0,2)$时，两个后验概率第一个是0.0007，第二个是0.0059\par 
先验分布$U(-3,3)$时，需要做一些计算,过程和上面一样\par 
```{r}
set.seed(1)##先固定随机出一组随机数
Xn<-rnorm(30,1,1)##从N(1,1)中抽出30个样本
sigma<-1
n<-30
##一些参数
postheta<-mean(Xn)
possigma<-sqrt(sigma/n)
##之前算的后验密度函数
f1<-function(x) -a*exp(-(x-postheta)^2/(2*sigma/n))
opt<-optimize(f1,interval=c(-3,3))
##正态逼近的后验均值
posmu<-opt$minimum
##正态逼近的后验标准差
possigma<-sqrt(sigma/n)
##-0.5~0.5
p1<-pnorm(0.5,posmu,possigma)-pnorm(-0.5,posmu,possigma)
##-0.2~0.6
p2<-pnorm(0.6,posmu,possigma)-pnorm(-0.2,posmu,possigma)
print(p1)
print(p2)
```
两个后验概率第一个是0.0007，第二个是0.0041\par

## 7.5题
\textbf{证明:}
本题X的分布的参数空间是有限的，ppt上对应有一个参数空间可数的定理，可以用在这里
由题后验分布可计算如下：
$$
\begin{aligned}
\pi(\theta_r|x)&= \frac{f(x|\theta_i)\pi_i}{\sum_{i=1}^kf(x|\theta_i)\pi_i}\\
&=\frac{f(x|\theta_i)\pi_i/f(x|\theta_t)}{\sum_{i=1}^kf(x|\theta_i)\pi_i/f(x|\theta_t)}\\
&=\frac{exp(ln\frac{f(x|\theta_i)\pi_i}{f(x|\theta_t)})}{\sum_{i=1}^kexp(ln\frac{f(x|\theta_i)\pi_i}{f(x|\theta_t)})}\\
&=\frac{exp(ln\pi_i+S_{i,t})}{\sum_{i=1}^kexp(ln\pi_i+S_{i,t})}
\end{aligned}
$$
其中$S_{i,t}=\sum_{j=1}^{n}\frac{lnf(x_j|\theta_i)}{lnf(x_j|\theta_t)}$对任意t,
由大数定律得到
$$\lim_{n\rightarrow+\infty}\frac{1}{n}S_{i,t}=\int f(x|\theta_t)ln\frac{f(x|\theta_i)}{f(x|\theta_t)}dx$$
而由题，所有的$f(x|\theta_i)$都不相同，且上面积分值在$i=t$时为0，故而$S_{t,t}=0$,这里对任意t都对，当$i\neq t$时,由于分布$f(x|\theta_i)$和分布$f(x|\theta_t)$分布不同，KL散度大于0(这里用到了KL散度恒大于等于0，且等于0当且仅当两个分布相等，这个定理之前课上也说过，这里就直接用了)，从而得到$S_{i,t}=-\infty$,从而可得$$\lim_{n\rightarrow+\infty}\pi(\theta_t|x)=1,\forall t \in {1,2,...,k}$$也即在每个$\theta_i$处相合。
