---
title: "pokemon"
author: "舒文炫"
date: "2021/12/27"
output: pdf_document
---
数据读入与预处理,这里的方式是如果副属性缺失，那么副属性等于主属性,双蛋群的处理也是相同，这样的预处理方式是最符合宝可梦设计的\par 
```{r }
pokemon<-read.csv("pokemon_alopez247.csv",stringsAsFactors = TRUE)
str(pokemon)
summary(pokemon)

```
这里可以看到缺失值主要在副属性和第二蛋群，那么这两种属性，为简单起见就不考虑了.\par 
看一下种族值分布
```{r}
selindex1<-c(5,6,7,8,9,10,11,20,21,22)
seldata1<-pokemon[,selindex1]
feanames<-c("total","HP","attack","defense","sp_atk","sp_def","speed","height","weight","catch_rate")
opar<-par(no.readonly = TRUE)
par(mfrow=c(2,5))
for( i in c(1:10)){
hist(seldata1[,i],prob=TRUE,xlab=feanames[i],main=paste("histogram of",feanames[i]))
lines(density(seldata1[,i]),lwd=2)
}
par(opar)
```
```{r}
library(mixtools)
em <- normalmixEM(sqrt(pokemon[,5]), mu = c(0, 1), sigma = c(1, 1), sd.constr = c(1, 1))
plot(em, whichplots = 2)
```


```{r}
library(MVN)
datanormt<-mvn(sqrt(seldata1), multivariatePlot = "qq")
print(datanormt$multivariateNormality)
```
```{r}
opar<-par(no.readonly = TRUE)
par(mfrow=c(2,5))
for(i in selindex1){
qqnorm(pokemon[,i],xlab=feanames[i],main=paste("qqplot of",feanames[i]))
qqline(pokemon[,i])
}
par(opar)
```
```{r}

```


```{r}
library(car)
library(moments)
normaldata<-matrix(rep(0,times=7210),ncol=10)
for(i in c(1:10)){
b<-powerTransform(seldata1[,i])
b$lambda
qqnorm(seldata1[,i]^(b$lambda))
qqline(seldata1[,i]^(b$lambda))
hist(seldata1[,i]^(b$lambda),probability = TRUE)
lines(density(seldata1[,i]^(b$lambda)),lwd=2)
skewness(seldata1[,i]^(b$lambda))
kurtosis(seldata1[,i]^(b$lambda))
if(shapiro.test(seldata1[,i]^(b$lambda))$p.value>0.1){
  normaldata[,i]=seldata1[,i]^(b$lambda)
}
    
}
```




可以看到除了总种族值，身高，体重不服从高斯分布，其他的都基本服从\par 
因子型数据的研究,\par 
搭建一个贝叶斯网络,数据选出主属性，是否为神兽，颜色，是否有性别，是否能超进化，
蛋群，身体形态,进行结构学习\par 


```{r }
library(bnlearn)
library(Rgraphviz)
selindex2<-c(3,4,13,14,15,17,18,19,23)
seldata2<-pokemon[,selindex2]

seldata2.bn<-hc(seldata2)
graphviz.plot(seldata2.bn,layout="fdp")
```
这里只看到是否神兽，是否有性别，以及蛋群,形态有关系，下面就选择这些结点，进行参数学习\par 
```{r }
selindex3<-c(13,15,17,18,23)
seldata3<-pokemon[,selindex3]
seldata3.bn<-hc(seldata3)
graphviz.plot(seldata3.bn,layout="fdp")
seldata3.fit<-bn.fit(seldata3.bn,data=seldata3)
print(seldata3.fit)
```
```{r}
modelx<-bn.cv(seldata3,seldata3.bn,k=10)
plot(modelx)
loss(modelx)
```
```{r}
library(infotheo)
library(tidyverse)
library(dplyr)

##a3<-discretize(pokemon[,7],"equalwidth",5)
a1<-kmeans(pokemon[,5],5)$cluster
a2<-kmeans(pokemon[,6],5)$cluster
a3<-kmeans(pokemon[,7],5)$cluster
a4<-kmeans(pokemon[,8],5)$cluster
a5<-kmeans(pokemon[,9],5)$cluster
a6<-kmeans(pokemon[,10],5)$cluster
a7<-kmeans(pokemon[,11],5)$cluster

a<-cbind(a1,a2,a3,a4,a5,a6,a7)

b1<-as.character(a[,1])
b2<-as.character(a[,2])
b3<-as.character(a[,3])
b4<-as.character(a[,4])
b5<-as.character(a[,5])
b6<-as.character(a[,6])
b7<-as.character(a[,7])
b<-cbind(b1,b2,b3,b4,b5,b6,b7)
b<-data.frame(b,stringsAsFactors = TRUE)
names(b)<-c("total","HP","attack","defense","sp_atk","sp_def","speed")
procdata<-cbind(b,pokemon[,c(13,15,17,18,19,23)])
str(procdata)
summary(procdata)
procdata.bn<-hc(procdata)
graphviz.plot(procdata.bn,layout="fdp")
procdata.fit=bn.fit(procdata.bn,procdata)
```
```{r}
modelx1<-bn.cv(procdata,procdata.bn,k=10)
plot(modelx1)
loss(modelx1)
```



Probability PCA:这里对种族值，身高，体重，捕获率进行分析，提取主成分,下面尝试EM算法
```{r}
ppca<-function(mu,predimension,posdimension,rawdata,steps){
  set.seed(2)
  sigma<-1
  W<-matrix(rnorm(predimension*posdimension),nrow=predimension)
  M<-t(W)%*%W+diag(posdimension)*sigma
  invM<-solve(M)
  covW<-t(W)%*%W
##初始值
##  likelyhood<-c(rep(0,times=steps))

  sumEz<-matrix(rep(0,times=posdimension*predimension),nrow=predimension)
  sumEzz<-matrix(rep(0,times=posdimension*posdimension),nrow=posdimension)
for(k in c(1:steps)){
  
  for(i in c(1:721)){
    Ez<-invM%*%t(W)%*%matrix(t(rawdata[i,])-mu,ncol=1)
    Ezz<-sigma*invM+Ez%*%t(Ez)
    sumEz<-sumEz+matrix(t(rawdata[i,])-mu,ncol=1)%*%t(Ez)
    sumEzz<-sumEzz+Ezz
##    likelyhood[k]<-likelyhood[k]-predimension/2*log(2*pi*sigma)-sum(diag(Ezz))/2-t(matrix(t(rawdata[i,])-mu,ncol=1))%*%(matrix(t(rawdata[i,])-mu,ncol=1))/2/sigma+t(Ez)%*%t(W)%*%matrix(t(rawdata[i,])-mu,ncol=1)/sigma-sum(diag(Ezz%*%covW))/2/sigma
   
  }
  newW<-sumEz%*%solve(sumEzz)
  covnewW<-t(newW)%*%newW
  sumsigma<-0
  for(i in c(1:721)){
    sumsigma<-sumsigma+t(matrix(t(rawdata[i,])-mu,ncol=1))%*%matrix(t(rawdata[i,])-mu,ncol=1)-2*t(invM%*%t(W)%*%matrix(t(rawdata[i,])-mu,ncol=1))%*%t(newW)%*%matrix(t(rawdata[i,])-mu,ncol=1)+sum(diag((sigma*invM+Ez%*%t(Ez))%*%covnewW))
  }
  if(abs(sigma-sumsigma[1,1]/721/predimension)<0.000001){
    break;
  }
  W<-newW
  sigma<-sumsigma[1,1]/721/predimension
  M<-t(W)%*%W+sigma*diag(posdimension)
  invM<-solve(M)
  covW<-t(W)%*%W
}
print(sigma)
return(W)
}
```


```{r}
selindex4<-c(5:11,20:22)
seldata4<-pokemon[,selindex4]
useseldata<-matrix(rep(0,times=7210),nrow=721)
for(i in c(1:10)){
  for(j in c(1:721)){
    useseldata[j,i]=(max(seldata4[,i])-seldata4[j,i])/(max(seldata4[,i])-min(seldata4[,i]))
  }
    
}
datacor<-cor(seldata4)
mu<-colMeans(useseldata)
posdimension<-3
print(ppca(mu,10,posdimension,useseldata,1000))
```
使用最大对数似然算法
```{r }
S<-cov(useseldata)
P<-eigen(S)
print(P)
U<-P$vectors[,1:3]
sigma<-mean(P$values[4:10])
print(sigma)
L<-diag(3)
L[1,1]<-sqrt(P$values[1]-sigma)
L[2,2]<-sqrt(P$values[2]-sigma)
L[3,3]<-sqrt(P$values[3]-sigma)
W1<-U%*%L
print(W1)
```
贝叶斯线性回归\par 
可以发现捕获率和前面的很多特征都有较好的线性关系，这里我们使用贝叶斯方法进行回归,总的种族值和各项种族值就是简单的相加关系，所以这里不使用总种族值\par 
```{r}
library(corrplot)
mat<-cor(pokemon[,selindex5])
corrplot(mat,method="ellipse")
```

```{r}
library(brms)
set.seed(1)
selindex5<-c(6,7,8,9,10,11,20,21,22)
selindex6<-c(6,7,8,9,10,11,20,21)
testindex<-sample(1:length(pokemon[,1]),size=100,replace = FALSE)
testset<-pokemon[testindex,selindex6]
trainset<-pokemon[-testindex,selindex6]
traindata<-pokemon[-testindex,selindex5]
```

```{r}
library(brms)
fit1<-brm(Catch_Rate~HP+Attack+Defense+Sp_Atk+Sp_Def+Speed+Height_m+Weight_kg,data=traindata,chains=2,cores=2,iter=5000)
summary(fit1)
loo1<-loo(fit1)

```
```{r}
b1<-matrix(c(312.10,-0.53,-0.50,-0.58,-0.54,-0.46,-0.47,-1.45,0.05),ncol=1)
testx<-cbind(matrix(rep(1,times=100),ncol=1),as.matrix(testset))
trainx<-cbind(matrix(rep(1,times=621),ncol=1),as.matrix(trainset))
MSE.tst1<-mean((as.matrix(pokemon[testindex,22],ncol=1)-testx%*%b1)^2)
MSE.tst1
MSE.trn1<-mean((as.matrix(pokemon[-testindex,22],ncol=1)-trainx%*%b1)^2)
MSE.trn1
```
```{r}

fit2<-brm(Catch_Rate~HP+Attack+Defense+Sp_Atk+Sp_Def+Speed,data=traindata,chains=2,cores=2,iter=5000)
summary(fit2)
loo1<-loo(fit2)

```
```{r}
selindex7<-c(6,7,8,9,10,11)

b2<-matrix(c(307.01,-0.50,-0.47,-0.54,-0.53,-0.46,-0.48),ncol=1)
testx2<-cbind(matrix(rep(1,times=100),ncol=1),as.matrix(pokemon[testindex,selindex7]))
trainx2<-cbind(matrix(rep(1,times=621),ncol=1),as.matrix(pokemon[-testindex,selindex7]))
MSE.tst2<-mean((as.matrix(pokemon[testindex,22],ncol=1)-testx2%*%b2)^2)
MSE.tst2
MSE.trn2<-mean((as.matrix(pokemon[-testindex,22],ncol=1)-trainx2%*%b2)^2)
MSE.trn2
qwq<-as.matrix(pokemon[testindex,22],ncol=1)
qaq<-testx2%*%b2

```
某种意义上这并非一个很好的模型,考虑到实际上捕获率主要分为几个档位，可视为离散值，我们使用广义线性回归，将125作为一个阈值划分宝可梦的捕获率，这样就得到了下面的的0-1逻辑回归\par
```{r}
library(plyr)
predata<-mutate(pokemon[,selindex5],
                Catch_Rate=ifelse(Catch_Rate>125,0,1)
               )
str(predata)
sum(predata[,9])/721
```

```{r}
fit3<-brm(Catch_Rate~HP+Attack+Defense+Sp_Atk+Sp_Def+Speed,data=predata,chains=2,cores=2,iter=5000,family = bernoulli)
```

```{r}
library(ggplot2)
summary(fit3)

stanplot(fit3, 
         type = "trace")

```
```{r}
library(dplyr)
Pred <- predict(fit3, type = "response")
Pred <- ifelse(Pred[,1] > 0.5, 1, 0)
ConfusionMatrix <- table(Pred, pull(predata, Catch_Rate)) #`pull` results in a vector
#correct classification rate
sum(diag(ConfusionMatrix))/sum(ConfusionMatrix)
```
```{r}
library(ROCR)
# Compute AUC for predicting Class with the model
Prob <- predict(fit3, type="response")
Prob <- Prob[,1]
Pred <- prediction(Prob, as.vector(pull(predata, Catch_Rate)))
AUC <- performance(Pred, measure = "auc")
AUC <- AUC@y.values[[1]]
AUC
```



